臺灣新北地方法院三重簡易庭民事判決
111年度重簡字第1920號
原      告  邱羿霖

被      告  洪榮文


上列當事人間請求侵權行為損害賠償事件，原告提起刑事附帶民
事訴訟（111年度審交附民字第260號），經刑事庭裁定移送前來
，於民國111年10月26日言詞辯論終結，本院判決如下：
    主  文 
被告應給付原告新臺幣伍萬玖仟捌佰柒拾伍元，及自民國一百一
十一年四月十二日起至清償日止，按年息百分之五計算之利息。
原告其餘之訴駁回。
訴訟費用由被告負擔百分之三十七，餘由原告負擔。
本判決原告勝訴部分得假執行。
    事  實  及  理  由
一、原告起訴主張：被告於民國110年7月9日23時許，在新北市○
    ○區○○路000巷0弄00號4樓居所內飲酒後，明知飲酒後不得駕
    駛車輛，竟未待體內酒精成分消退，仍於民國110年7月10日
    某時，駕駛車牌號碼0000-00號自用小客車，沿新北市五股
    區民義路2段往五股方向行駛，嗣於同日16時57分許，行經
    新北市五股區民義路2段37巷口，本應注意車前狀況，而依
    當時情形，並無不能注意之情事，竟疏未注意及此，適原告
    騎乘車牌號碼000-0000號普通重型機車（下稱系爭機車），
    沿新北市五股區民義路2段37巷欲左轉民義路往林口方向行
    駛至此，因閃避不及，2車因而發生碰撞，致原告人車倒地
    ，受有右肩挫傷、右胸壁挫傷等傷害，系爭機車亦受損，原
    告因此受有下列損害共新臺幣（下同）164,030元，應由被
    告負損害賠償責任：①醫療費用及看診之交通費用計5,920元
    ；②原告任職台新金控，月薪資47,400元，受傷後醫囑須休
    養14天，故自110年7月10日起至23日止休養2週，另因本件
    事故出席調解、法院開庭共請假8天，合計22天無法工作，
    因此受有工作損失34,760元（計算式：47,400元÷30天×22天
    ＝34,760元）；③系爭機車受損後支出修復費用18,350元（均
    為材料費）；④非財產上之損害即慰撫金10萬元；⑤其他財物
    損失5,000元。為此，爰依侵權行為之法律關係，提起本件
    訴訟，並聲明請求：被告應給付原告164,030元，及自起訴
    狀繕本送達翌日起至清償日止，按年息5%計算之法定遲延利
    息等事實。
二、被告對於原告主張就本件事故應負不法過失侵權行為責任之
    事實不加以爭執，只辯稱：原告應該沒有其他財物損失，原
    告請求之慰撫金10萬元，金額過禍，另工作損失請法院認定
    等情。
三、原告主張被告於前開時、地酒後開車，且因未注意車前狀況
    之過失，撞擊系爭機車，造成原告受傷及系爭機車受損等事
    實，業據其提出修車估價單、醫療費用收據、診斷證明書等
    為證，並為被告所不爭執，堪認被告已構成過失不法侵害原
    告身體及機車所有權之侵權行為，應負損害賠償責任甚明。
四、按因故意或過失，不法侵害他人之權利者，負損害賠償責任
    ；又不法侵害他人之身體或健康者，對於被害人因此喪失或
    減少勞動能力或增加生活上之需要時，應負損害賠償責任；
    另不法侵害他人之身體、健康、名譽、自由、信用、隱私、
    貞操，或不法侵害其他人格法益而情節重大者，被害人雖非
    財產上之損害，亦得請求賠償相當之金額，民法第184條第1
    項前段、第193條第1項、第195條第1項前段分別定有明文。
    本件被告既因過失不法侵害原告身體及機車所有權，則原告
    據以請求被告負損害賠償責任，核屬有據。茲就原告得請求
    被告賠償之項目及金額分別審酌如下：
（一）醫療費用及看診之交通費用計5,920元部分：業據原告提
      出醫療費用收據、診斷證明書等為憑，復為被告所不爭執
      ，則原告此等部分之請求，自屬有據。
（二）工作損失34,760元部分：原告主張任職台新金控，月薪資
      47,400元，受傷後醫囑須休養14天，故自110年7月10日起
      至23日止休養2週，另因本件事故出席調解、法院開庭共
      請假8天，合計22天無法工作，因此受有工作損失34,760
      元等情，固據其提出任職通知書、月薪資明細（可知月薪
      約47,400元）、診斷證明書（依其醫囑可知須休養兩週）
      為證，惟就原告就本件事故出席調解、法院開庭共請假8
      天遭扣薪部分，係屬其主張權利所必然伴隨之支出、成本
      ，尚難認與被告之過失傷害行為間有相當因果關係，自不
      得請求被告賠償此部分之工作損失，只能請求被告賠償因
      傷須休養14天之工作損失即22,120元（計算式：47,400元
      ÷30×14＝22,120元）。
（三）系爭機車修復費用18,350元部分：按物被毀損時，被害人
      除得依民法第196條請求賠償外，並不排除民法第213條至
      第215條之適用。而依民法第196條請求賠償物被毀損所減
      少之價額，得以修復費用為估定之標準，但以必要者為限
      （例如︰修理材料以新品換舊品，應予折舊）〔最高法院77
      年度第9次民事庭會議決議（1）意旨可資參照〕。查系爭
      車輛係於103年4月出廠使用，有車號查詢車籍資料在卷可
      佐，至110年7月10日受損時，已使用逾3年，而本件修復
      費用為18,350元（均為材料費），有修車估價單可佐，惟
      其修理材料以新品換舊品，應予折舊。本院依行政院所頒
      「固定資產耐用年數表」及「固定資產折舊率表」之規定
      ，可知機械腳踏車之耐用年數為3年，依定率遞減法每年
      折舊千分之536，依其最後一年之折舊額，加歷年折舊累
      積額，總和不得超過該資產成本原額之10分之9之計算方
      法，系爭機車之折舊年數既已逾3年，其修復復材料費折
      舊後之餘額為1,835元，此即為原告得請求被告賠償之修
      復費用。
（四）慰撫金10萬元部分：按慰藉金之賠償須以人格權遭遇侵害
      ，使精神上受有痛苦為必要，其核給之標準固與財產上損
      害之計算不同，然非不可斟酌雙方身分資力與加害程度，
      及其他各種情形核定相當之數額（最高法院51年台上字第
      223號判例要旨參照，但本則判例，依據108年1月4日修正
      ，108年7月4日施行之法院組織法第57條之1第2項，其效
      力與未經選編為判例之最高法院裁判相同）。本件原告因
      被告過失傷害行為，致受有右肩挫傷、右胸壁挫傷等傷害
      ，足認其身心受有相當之痛苦，則原告請求被告賠償慰撫
      金，洵屬有據。本院審酌原告為大學畢業，原任職台新金
      控，目前在軟體公司當專案公經理，月薪約6萬元，110年
      度所得總額約636,218元，名下無不動產或其他財產；被
      告為國中畢業，現在無工作，且身罹乙狀結腸惡性腫瘤（
      癌症）治療中（有其提出之診斷證明書為證），110年度
      無所得，名下亦無不動產或其他財產，此據兩造陳明在卷
      ，並有兩造之稅務電子閘門財產所得調件明細表附卷可稽
      ，另參以被告飲酒後未待體內酒精成分消退仍駕車之加害
      情形、原告所受之傷勢造成精神上所受痛苦尚輕微等一切
      情狀，認為原告請求被告賠償慰撫金10萬元，尚屬過高，
      應核減為3萬元，始為適當。
（五）其財物損失5,000元部分：原告固主張因本件事故致其所
      有其他財物受損，受有5,000元損失等情，為被告所否認
      ，且原告並未為任何之舉證，故原告請求被告賠償此部分
      損失，難認有據。
（六）以上合計，原告因被告侵權行為所受之損害共59,875元（
      計算式：5,920元＋22,120元＋1,835元＋3萬元＝59,875元）
      。
五、從而，原告依侵權行為之法律關係，請求被告給付59,875元
    元，及自起訴狀繕本送達翌日即114年4月12日起至清償日止
    ，按年息5%計算之法定遲延利息，為有理由，應予准許；逾
    此部分之請求，則無理由，應予駁回。
六、本件原告勝訴部分，係適用簡易程序所為被告敗訴之判決，
    應依職權宣告假執行。
中　　華　　民　　國　　111 　年　　11　　月　　25　　日
                       法  官  趙義德
以上正本係照原本作成。
如不服本判決，應於送達後20日內，向本院提出上訴狀並表明上
訴理由，如於本判決宣示後送達前提起上訴者，應於判決送達後
20日內補提上訴理由書（須附繕本）。  
中　　華　　民　　國　　111 　年　　11　　月　　25　　日
                       書記官  張裕昌